---
title: "Análisis Pensiones Españolas"
author: "Montse Figueiro"
date: "23 de noviembre de 2016"
output: html_document
---

```{r setup, include=FALSE}
knitr::opts_chunk$set(echo = TRUE)
```

##CENSO POBLACIÓN ESPAÑOLA DESDE 2005 A 2016
###Desglose de la Población por Provincia y Sexo

Hemos tomado los datos del INE desglosados por provincia y sexo para el periodo comprendido entre 2005 y 2016, los datos están tomados a enero de cada año. Las edades están comprendidas entre 0 y 100 años.


install.packages("knitr")
install.packages("reshape")
install.packages("readxl")
install.packages("devtools")
install.packages("dplyr")
install.packages("stringr")


```{r}
install.packages("reshape2")
library(reshape2)
library(reshape)
library("devtools")
library(readxl)
library(stringr)
library(dplyr)
library(plyr)
```

Año 2005 Hombres:
```{r}
hombres2005 <- read_excel("2005hombres.xls")
hombres2005 <- as.data.frame(hombres2005)
head(hombres2005)
nombres <- hombres2005$Provincia
H2005 <- as.data.frame(t(hombres2005))
names(H2005) <- NULL
names(H2005) <- nombres
H2005 <- H2005[-1,]
H2005 <- H2005[-1,]

#creamos columna edad
edad <- seq(0,100,1)
H2005$Edad <- edad
H2005$sexo <- "H"
H2005$año <- 2005
```
Año 2006 Hombres

Todos los ficheros Excel del directorio:
```{r}
f = list.files(pattern="\\.xls")
f
```

Abrimos todos los ficheros xls del directorio y nos devuelve el resultado como una lista:
```{r}
library(dplyr)
library(plyr)
dat = lapply(f, function(i){
    x = read_excel(i)
    # You may want to add a column to say which file they're from
    x$file = i
    # Return your data
    x
})
summary(dat)
class(dat)
names(dat[[1]])
names(dat[[2]])
identical(names(dat[[1]]),names(dat[[22]]))
```
Comprobamos que las columnas tienen los mismos nombres en todos los ficheros
```{r}
d <- do.call("rbind",dat)
head(d)
dim(d)
```
Hay NA en el fichero creado
```{r}
missing <- d[!complete.cases(d),]
missing
d <- d[complete.cases(d),]
d <- as.data.frame(d)
```
Ahora si tenemos el número de filas correcto 24 ficheros * 53 filas cada fichero

Comprobamos un fichero al azar: "2008mujeres.xls"
```{r}
M2008 <- d[d$file=="2008mujeres.xls",]
head(M2008)
tail(M2008)
```
Coincide con nuestro fichero Excel ha importado los datos correctamente.

Incluimos el nombre de la primera columna que será Provincia:

```{r}
colnames(d)[1] <- "Provincia"
names(d)
```
De la columna "file" (character) vamos a extraer dos columnas "Año" y "Sexo":
```{r}
str(d$file)
d$charfile <- nchar(d$file) #numero de caracteres que tiene el string de la columna "file"
d$charfile <- NULL
```

```{r}
x <- "2005hombres.xls"
y <- substr(x,1,10)
año <- substr(substr(x,1,10),-4,4)
año
sexo <- substr(substr(x,1,10),5,10)
sexo
```

```{r}
d$año <- substr(substr(d$file,1,10),-4,4)
d$sexo <- substr(substr(d$file,1,11),5,11)
d$año <- as.factor(d$año)
d$sexo <- as.factor(d$sexo)
summary(d$sexo)
d$Provincia <- as.factor(d$Provincia)
d$file <- as.factor(d$file)
```
Grabamos el fichero con los totales en un csv:
```{r}
write.csv(d,"Censo2005_2016.csv")
```

Aplicamos melt al fichero d (no lo abrimos porque da problemas con los titulos)
```{r}
CensoTotal <- melt(d)
CensoTotal$file <- NULL
head(CensoTotal)
dim(CensoTotal) #102 edades x 24 ficheros x 53 provincias contando el Total
```
##Análisis a nivel Nacional

Población a nivel nacional por sexos para cada año
```{r}
TotalNac <- d[d$Provincia=="Total Nacional",]
melttotal <- melt(TotalNac)

melttotal <- melttotal[,3:6]
```


```{r}
TotalNac2005 <- d[d$Provincia=="Total Nacional"& d$año==2005,]
prueba <- melt(TotalNac2005)
prueba <- prueba[,4:6]
c <- t(cast(prueba,id=c("variable")))
c <- as.data.frame.table(c)
```

Grádico de una tabla de frecuencias para el año 2005
```{r}
library(ggplot2)
totales2005 <- c[c$Var1!="Total",]



g1 <- ggplot(data = totales2005, aes(x = Var1, y = Freq, fill = Var2)) +
  geom_bar(data = subset(totales2005, Var2=="mujeres"),
           stat = "identity") +
  geom_bar(data = subset(totales2005, Var2=="hombres"),
           stat = "identity",
           position = "identity",
           mapping = aes(y = -Freq)) +
  scale_y_continuous(labels = abs) +
  coord_flip()
g1
```

##Análisis a nivel Provincia

```{r}
head(CensoTotal)
Albacete <- CensoTotal[CensoTotal$Provincia=="02 Albacete",]
```

